臺灣高等法院刑事裁定
111年度抗字第1095號
抗  告  人  陳昱廷




上列抗告人因聲請具保停止羈押案件，不服臺灣新北地方法院中
華民國111年6月2日裁定（111年度聲字第1371號），提起抗告，
本院裁定如下：
    主  文
抗告駁回。
    理  由
一、原裁定意旨略以：
(一)抗告人即被告陳昱廷（下稱被告）因詐欺等案件，前經原審
    法院於民國111年2月18日訊問、並參酌卷證資料後，認其涉
    犯組織犯罪條例第3條第1項後段之參與犯罪組織罪、刑法第
    339條之4第1項第2款之三人以上共同詐欺取財罪，均犯罪嫌
    疑重大，且被告前於偵查中係經檢察官通緝到案並諭知具保
    方始釋放，又經原審法院合法傳喚、拘提均未到庭，經原審
    法院沒入其具保人之保證金後，方始緝獲到案，被告因多次
    逃匿，而有逃亡之事實，故有刑事訴訟法第101條第1項第1
    款所定之羈押原因，且不予羈押顯無法確保後續審判及執行
    程序之進行，是原審法院綜合考量被告所為對社會治安之侵
    害程度、訴訟程序之進行及被告人身自由之拘束，經權衡後
    認有羈押之必要，爰裁定應予羈押，並於同日執行羈押在案
    ；原審法院復於同年5月10日訊問被告，並審酌本案卷證資
    料後，認仍有繼續羈押之必要，爰裁定自同年5月18日起延
    長羈押2月在案。
(二)被告固以前詞聲請具保停止羈押，原審法院審酌本案雖已審
    結並判處被告有期徒刑1年6月在案，然被告對本案判決不服
    提起上訴而未確定，考量前述被告於偵查、原審法院審理階
    段均遭通緝緝獲方始到案，則其日後再行逃匿以規避審判、
    刑罰執行之可能性當屬甚高；被告固辯稱係因在屏東工作而
    未收到傳票，導致無法遵期到院，進而遭通緝云云，然被告
    前因遭地檢署發布通緝，於110年2月9日被緝獲而經檢察官
    訊問後，當庭諭知交保並應於同年2月23日自行到庭，不到
    則拘，然被告並未遵期到庭，本案即經起訴而繫屬原審法院
    等情，有上開訊問筆錄、臺灣新北地方檢察署110年2月9日
    及同年2月23日點名單在卷可佐（見110偵緝字第712號卷第3
    7-40、53頁），可見被告於偵查階段即已逃亡，當無收受原
    審法院傳票之可能，是其上開所辯實屬推諉矯飾之詞，不僅
    不足憑採，更足認被告日後再次矯飾虛捏而逃匿之可能性甚
    高；又被告固聲請具保停止羈押，然被告前係棄保逃亡，於
    緝獲後始經原審法院裁定羈押，顯見繳納保證金並不足以對
    被告形成心理拘束，是具保、責付或限制住居等侵害較小之
    手段，均不足以確保後續審判、執行程序之進行，況被告所
    為係參與犯罪組織詐騙他人財物，對社會治安危害非輕，是
    對被告維持羈押處分係屬適當、必要，且合乎比例原則之手
    段，自仍有羈押被告之必要。此外，復無刑事訴訟法第114
    條各款所列不得駁回停止羈押聲請之情形，是被告聲請具保
    停止羈押，無從准許，應予駁回等語。
二、被告抗告意旨略以：被告自檢警偵查時已結證在案，且相關
    證物扣案後被告已詳細說明，並同意扣押與本案有關證物，
    被告對起訴罪名所認定事實均不爭執，可見被告無湮滅、偽
    造、變造證據之勾串羈押事由。被告犯後始終坦承犯行，可
    見被告已深刻反省自身行為之錯誤，誠摯接受審理程序，似
    得採取羈押之替代手段，以確保審判及執行程序之順利進行
    ，並遵守法律程序，被告不曾有逃亡行為或想法，應已無羈
    押之必要。被告年少無知，知識不高，法律常識不足，誤交
    損友，遭人利用而犯罪，今已深刻反省自身行為之錯誤，被
    告與被害人已達成和解，並願賠償被害人損失金額，需準備
    和解金，懇請以具保、責付被告母親、限制住居之方式代替
    羈押云云。　　
三、按羈押乃案件繫屬中，為確保進行追訴、審判或執行，對於
    被告實施剝奪人身自由之強制處分，法律於第一、二、三審
    繫屬之案件，分別規定其羈押期間及延長羈押之次數限制，
    是羈押或具保、責付或限制住居之審認，要屬案件繫屬法院
    之權限，倘案件已脫離繫屬，即無此審認權可言。
四、經查，被告因詐欺等案件，前經臺灣新北地方法院以111年
    訴緝字第7號判決認被告係犯三人以上共同詐欺取財罪，判
    處有期徒刑1年6月，被告不服提起上訴，本院於111年6月17
    日訊問後，認被告涉犯組織犯罪條例第3條第1項後段之參與
    犯罪組織罪、刑法第339條之4第1項第2款之三人以上共同詐
    欺取財罪之犯罪嫌疑重大，而被告前於偵查中及原審均經通
    緝後始緝獲到案，有逃亡之事實，具刑事訴訟法第101條第1
    項第1款之羈押原因，認有羈押之必要，而於111年6月17日
    裁定羈押在案。本件被告既因上訴第二審，經本院處分羈押
    ，則自第二審羈押日起（即111年6月17日），被告已非原審
    法院裁定執行羈押之人，本院自無再就原審法院於羈押期間
    駁回抗告人即聲請人聲請具保停止羈押之裁定是否妥適再予
    審查之必要，是抗告人提起本件抗告，已無實益，其抗告為
    無理由，應予駁回。
據上論斷，應依刑事訴訟法第412條，裁定如主文。
中　　華　　民　　國　　111 　年　　7 　　月　　22　　日
                  刑事第十二庭  審判長法  官  陳如玲
                                      法  官  蔡如惠
                                      法  官  廖建瑜
以上正本證明與原本無異。
不得再抗告。
                                      書記官  邵佩均
中　　華　　民　　國　　111 　年　　7 　　月　　22　　日